臺灣桃園地方法院交通事件裁定　　　　 96年度交聲字第224號
原處分機關　交通部公路總局新竹區監理所桃園監理站
受處分人即
異　議　人　全富交通有限公司
代　表　人　乙○○
代　理　人　丁○○
上列受處分人因違反道路交通管理處罰條例案件，對於交通部公
路總局新竹區監理所桃園監理站民國九十六年三月三十日所為之
處分（原處分：桃監裁罰字第裁52-Z00000000號），聲明異議，
本院裁定如下：
    主  文
異議駁回。
    理  由
一、聲明異議意旨略以：受處分人即異議人全富交通有限公司所
    有由司機丙○○所駕駛之車號HN-180號營業用大貨車（下稱
    系爭車輛），於民國九十六年二月七日當日沿途行經楊梅及
    後龍收費站，依法過磅並無任何超重情事，然行經國道三號
    高速公路南下大甲南磅過磅始有超重情事，令異議人實感納
    悶，百思不解，因車上之貨物並未超重。另異議人所有之系
    爭車輛有加裝ETC ，可藉由調取當日通行資料得知行經哪些
    收費站？通過收費站之時間為何？過磅情形為何？又當日司
    機丙○○曾當場提出異議要求至其他地磅處過磅，惟卻遭拒
    絕，故異議人對本件裁罰萬難甘服。為此，爰請求鈞院將原
    處分撤銷，改諭知異議人不罰云云。
二、原處分機關交通部公路總局新竹區監理所桃園監理站裁罰意
    旨略以：異議人所有系爭車輛於九十六年二月七日二十二時
    五十六分許，由司機丙○○駕駛行經國道三號一五八點六公
    里南下地磅，為內政部警政署國道公路警察局第七警察隊大
    甲分隊舉發「裝載染料經會同司機大甲南磅過磅總重十七公
    噸，核重十五公噸，超重二公噸」之違規行為，經舉發員警
    填製公警局交字第Z00000000 號違反道路交通管理事件通知
    單（下稱舉發通知單）當場舉發，其後將舉發通知單移送聯
    移送本所處理，異議人曾於九十六年三月五日提出申訴，惟
    轉請舉發單位查復：「本案據值勤員警稱該車裝載雜貨之貨
    車，行經國道三號大甲收費站南向地磅顯示總重量十七公噸
    （核重十五公噸），超載違規屬實，方予以攔查，依法製單
    舉發，並無不當」，本站遂依前開違規事實違反道路交通管
    理處罰條例第二十九條之二第一項、第三項規定，對異議人
    裁處罰鍰新臺幣（下同）一萬二千元，並記汽車違規紀錄一
    次（原處分機關已敘明原裁決書漏繕）等語。
三、按汽車裝載貨物超過核定之總重量、總聯結重量者，處汽車
    所有人罰鍰，並記汽車違規紀錄一次。又有上開情形者，應
    責令改正或當場禁止通行，並處新臺幣一萬元罰鍰，超載十
    公噸以下者，以總超載部分，每一公噸加罰新臺幣一千元；
    超載逾十公噸至二十公噸以下者，以總超載部分，每一公噸
    加罰新臺幣二千元；超載逾二十公噸至三十公噸以下者，以
    總超載部分，每一公噸加罰新臺幣三千元；超載逾三十公噸
    者，以總超載部分，每一公噸加罰新臺幣五千元。未滿一公
    噸以一公噸計算，道路交通管理處罰條例第二十九條之二第
    一項及第三項分別定有明文。
四、經查：
  (一)異議人所有由司機丙○○駕駛之系爭車輛，於上揭時地過磅
    時，為內政部警政署國道公路警察局第七警察隊大甲分隊舉
    發「裝載染料經會同司機大甲南磅過磅總重十七公噸，核重
    十五公噸，超重二公噸」之違規行為，經舉發員警填製公警
    局交字第Z00000000 號違反道路交通管理事件通知單（下稱
    舉發通知單）當場舉發，惟司機丙○○稱「老闆要他不要簽
    」，故拒絕簽收本件舉發通知單，經舉發員警甲○○載明拒
    簽等事由後，將本件舉發通知單移送聯移送原處分機關處理
    ，原處分機關經調查後仍認定異議人有前開違規行為而對之
    予以裁處罰鍰一萬二千元，並記汽車違規紀錄一次之事實，
    為異議人與原處分機關所不爭執，並有本件舉發通知單、裁
    決書及超載車輛個別資料表各一份在卷可參，是此部分之事
    實自堪認定。
  (二)異議人雖否認有前開違規行為，並以前揭情詞置辯，亦另舉
    證人丙○○、系爭車輛於案發當日使用ETC 過站之紀錄資料
    、系爭車輛於案發當日之載貨紀錄為證。然查，證人丙○○
    於本院審理中雖證稱：案發當日系爭車輛於行經大甲收費站
    地磅過磅前，行經楊梅收費站及後龍收費站均有過磅，均無
    超重，故才可繼續前行，然其後行經大甲收費站地磅過磅，
    卻均顯示超重，且經過上開三個收費站之間均無下高速公路
    云云（參見本院卷九十六年五月二十一日訊問筆錄第二—三
    頁），惟觀以證人丙○○係異議人所僱用之司機，彼此間已
    有經濟上之利害關係，本難期其所述是否可採！又證人丙○
    ○於本院審理中亦陳稱：我還要幫公司出一半罰款，個人還
    要被記點等語（參見本院卷九十六年五月二十一日訊問筆錄
    第三頁），更顯見證人丙○○與本件裁罰結果為何具有經濟
    及個人駕駛資格之利害關係，故其所述自難據以憑採。又本
    院再依異議人之請求向遠通電收股份有限公司（下稱遠通電
    收公司）調取系爭車輛於案發當日使用ETC 過站之紀錄資料
    為何，依該公司函覆之紀錄資料固可顯示系爭車輛於當日下
    午二十一時四十四分三十秒通過楊梅收費站、當日下午二十
    二時二十二分五十七秒通過後龍收費站、當日下午二十三時
    十一分一秒通過大甲收費站一節，此有遠通電收公司出具之
    九十六年六月十一日函暨系爭車輛於案發當日使用ETC 過站
    之紀錄資料一份在卷可參，然此至多僅能證明至系爭車輛於
    案發當日通過楊梅、後龍、大甲收費站之時間，並無從證明
    至案發當日系爭車輛於行經國道三號一五八點六公里南下地
    磅過磅時並無超重，以及過磅前是否無其他載貨行為等情事
    。又異議人對其所提出之系爭車輛於案發當日之載貨紀錄並
    未詳細說明該車有何未有超重之情形，且此部分資料又僅有
    異議人所有且僅由異議人所得提出，是該等資料是否完全或
    僅提出部分，本院亦無從得悉，均不足以證明至案發當日系
    爭車輛於行經國道三號一五八點六公里南下地磅過磅時並無
    超重之情事。再者，原處分機關所提出本件舉發所使用之大
    甲收費站地磅係經經濟部標準檢驗局檢定合格之地磅，其最
    大秤量為六萬公斤，檢定日期為九十五年三月三十日，有效
    期限至九十六年三月三十一日止，該地磅之誤差值係在法定
    公差內，有經濟部標準檢驗局度量衡器檢定合格證書影本一
    紙附卷可參，並經本件舉發員警甲○○於本院審理中到庭結
    證屬實（參見本院卷九十六年五月二十一日訊問筆錄第三—
    四頁）；再地秤之公差為負載秤量之1/1000，但負載秤量之
    1/1000小於檢定標尺分度值時，以其檢定標尺分度值為公差
    ，衡器檢定檢查技術規範第4.28.2點定有明文。是衡以證人
    甲○○係內政部警政署國道公路警察局第七警察隊大甲分隊
    之員警，於本件案發時地又係職司交通勤務，與異議人間素
    昧平生且無怨懟，當無甘冒偽證罪責，故為編織不實舉發之
    原因及理由存在，且其所述又核與經濟部標準檢驗局度量衡
    器檢定合格證書所顯示該地磅之客觀情狀相符一致，是證人
    甲○○前揭證述，應屬可採。準此以觀，異議人所有由司機
    丙○○駕駛之系爭車輛，於上揭時地過磅時，確有「裝載染
    料經會同司機大甲南磅過磅總重十七公噸，核重十五公噸，
    超重二公噸」之違規行為，應堪認定。至異議人所舉之人證
    及書證，均不足以證明至案發當日系爭車輛並無超重之違規
    情事，且本件舉發機關所憑認定系爭車輛有超重之度量衡器
    ，亦有前開經濟部標準檢驗局度量衡器檢定合格證書影本一
    紙在卷可憑，其精確度應可認定，自無依異議人所述另行其
    往其他地磅站測重之必要，是異議人上開所辯，均不足採。
  (三)綜上所述，足認異議人上開所辯，應屬事後避重就輕推諉圖
    卸之詞，殊無可採。是本件異議人之交通違規事實事證已臻
    明確，原處分機關依道路交通管理處罰條例第二十九條之二
    第一項、第三項規定，對異議人裁處罰鍰一萬二千元，並記
    汽車違規紀錄一次，核無違誤。異議人之聲明異議為無理由
    ，應予駁回。
據上論斷，應依道路交通管理處罰條例第八十七條第二項，道路
交通案件處理辦法第十九條，裁定如主文。
中　　華　　民　　國　　96　　年　　6 　　月　　22　　日
                        臺灣桃園地方法院交通法庭
                            法  官  林  家  賢
以上正本證明與原本無異。
如不服本裁定，應於裁定送達後五日內，向本院提出抗告狀（應
附繕本），抗告於臺灣高等法院。
                            書記官  常  毓  生
中　　華　　民　　國　　96　　年　　6 　　月　　22　　日
